臺灣臺北地方法院刑事判決　　　　　　　 94年度訴字第261號
　　公　訴　人　臺灣臺北地方法院檢察署檢察官
　　被　　　告　戊○○
　　指定辯護人　本院公設辯護人乙○○
上列被告因強盜等案件，經檢察官提起公訴（93年度偵字第1923
5 號、94年度偵字第423 號），經本院判決如下：
    主  文
戊○○連續意圖為自己不法之所有，攜帶兇器，以脅迫至使不能
抗拒，而取他人之物，處有期徒刑捌年，扣案之開山刀壹支、信
號槍壹枝、信號彈肆顆均沒收；又意圖為自己不法之所有，而搶
奪他人之動產，處有期徒刑拾月；又攜帶兇器竊盜，處有期徒刑
捌月；應執行有期徒刑玖年肆月，扣案之開山刀壹支、信號槍壹
枝、信號彈肆顆均沒收。
    事  實
一、戊○○
  (一)基於概括之犯意，意圖為自己不法之所有，自民國93年10月
    21日下午3 時 5分起至93年10月28日凌晨3 時15分止（詳如
    附表所示），先後持用開山刀1 支、具有殺傷力之信號槍1
    枝、信號彈4 顆（均非屬槍砲彈藥刀械管制條例之槍械、彈
    藥）等足以為兇器之物，在附表所示地點，以如附表所示之
    脅迫方法，至使如附表所示之丙○○、辛○○、甲○○、庚○○、己○○、丁○○等人無法抗拒，而取得如附表所示之
    財物。
  (二)再另行意圖為自己不法之所有，於93年10月22日中午12時許
    ，在臺北市○○區○○路393 巷、德惠街口時，見林麗雪一
    人徒步而認有機可趁，即駕駛車號3W-5511 號自用小客車，
    自林麗雪後方疾駛，趁林麗雪未及防備之際，突伸手出窗拉
    搶林麗雪之皮包（內含LV皮夾、摩托羅拉行動電話1 支、三
    洋行動電話1 支、信用卡4 張、汽車行照、駕照、身分證、
    現金2,000 元），得手後逃逸，並將財物據為己有。
  (三)又為避警查緝，另意圖為自己不法之所有，於93年10月23日
    下午3 時許，在臺北縣五股鄉○○路○ 段203 號之1 前，持
    客觀上具有危險性可作為兇器使用之扳手為工具，竊取黃建
    三所有、車號GT-5137 號之車牌2 面據為己有，安裝在其使
    用之前揭3W-5511 之自用小客車上。
  (四)嗣因前揭戊○○懸掛之車牌「GT-5137 」為甲○○、庚○○
    記下報警後，於93年10月28日凌晨3 時30分許，在臺北市中
    山區○○○路與林森北路口，為警循線查獲，並車內扣得上
    述開山刀1 支、信號槍1 把（內裝1 顆信號彈）、及在戊○○衣褲口袋內扣得信號彈3 顆。
二、案經臺北市政府警察局中山分局、及臺北縣政府警察局板橋
    分局報請臺灣臺北地方法院檢察署檢察官偵查起訴。
    理  由
一、訊據被告戊○○就於前揭(一)（詳如附表）之時地分持信號槍
    、彈、開山刀，強取被害人如附表所示之財物；另於(二)所示
    之時地開車搶奪被害人林麗雪財物；再於(三)所示之時地持板
    手旋下竊取GT-5137 號車牌等事實，於本院調查、審理時均
    自白不諱，且：
  (一)事實欄(一)之部分，除有扣案之開山刀1 支、信號槍1 枝、信
    號彈4 顆可佐外，並：
    1.附表編號1 ：
      (1)證人丙○○證述明確；
      (2)證人丙○○指認犯罪嫌疑人紀錄表三份（見偵二卷第39
        、40、42頁）。
    2.附表編號2 部分：
      (1)證人辛○○證述明確，並有證人辛○○指認犯罪嫌疑人
        紀錄表（見偵一卷第90頁）附卷可參；
      (2)經證人黃伯宗證述被告銷贓經過情節歷歷；
    　(3)且有板橋分局贓物認領保管收據、數位相機照片（見偵
        二卷第35、36頁）、證人黃伯宗搜索扣押筆錄（見偵二
        卷第31頁）、被告銷贓時出示供證人黃伯宗影印之身分
        證影本（見偵二卷第34頁）在卷可稽，是可認被告銷贓
        之物確為證人辛○○所有。
    3.附表編號3 、4 部分：
      (1)證人甲○○、庚○○結證在卷；
      (2)且被告強盜所得財物，已經證人庚○○指認收回，有該
        贓物認領保管收據（見偵一卷第47頁）附卷可佐。
    4.附表編號5 、6 部分：
      (1)證人己○○、丁○○證述明確；
      (2)且被告強盜所得財物，已經證人己○○、丁○○分別指
        認收回，有各該贓物認領保管收據（見偵一卷第48、49
        頁）附卷可佐。
  (二)事實欄(二)之部分：
    1.證人林麗雪指訴歷歷；
    2.證人林麗雪贓物認領保管收據（見偵一卷第46頁）在卷可
      稽。
  (三)事實欄(三)之部分：
    (1)經證人黃建三證述在卷；
    (2)並有搜索扣押筆錄（見偵一卷第36頁）、現場照片10張（
      見偵一卷第38-42 頁）、車牌失竊資料查詢報表（見偵一
      卷第54頁）、贓證物採證照片6 張（見偵一卷第43-45 頁
      ）在卷可稽。
  (四)是依上開證人指述內容及卷附之各項文書、證物等補強證據
    已足資擔保被告於本院調查、審理中所為之上開任意性自白
    之真實性，按據刑事訴訟法第156 條之規定，自得據被告前
    開任意性自白及各該補強證據，採信被告任意、真實之自白
    ，認本件事證明確，被告犯行洵堪認定，應予依法論科。
二、核被告所為事實(一)之行為，係犯刑法第330 條第1 項之加重
    強盜罪；事實(二)之行為係犯刑法第325 條第1 項搶奪罪；事
    實(三)之行為係犯刑法第321 條第1 項第3 款之加重竊盜罪。
    被告先後多次如附表所示之加重強盜犯行，時間緊接，罪名
    與犯罪構成要件相同，顯係基於概括犯意為之，應依連續犯
    之規定論以一罪，並依法加重其刑。被告所犯上開三罪，犯
    意個別，行為互殊，應分論併罰。本院爰審酌被告前於88年
    間，因違反毒品危害防制條例罪，經臺灣臺南高等法院以88
    年度上訴字第1030號判處有期徒刑7 年2 月確定，甫於92年
    8 月29日因縮短刑期假釋出監，惟於假釋期中再犯，即經撤
    銷假釋，於本件行為時，雖非構成累犯，然素行非佳，但於
    本院審理時，就全部犯行已坦承不諱，並有悔改之意，犯行
    所得金額非鉅，且雖持槍、刀，然並未傷害被害人，再衡量
    其餘之犯罪動機、目的、犯罪時所受之刺激、犯罪之手段、
    犯人之生活狀況、品行、智識程度、犯人與被害人平日之關
    係、犯罪所生之危險或損害、犯罪後之態度等一切情狀，判
    處如主文所示之刑，以示懲儆。至扣案之信號槍、彈非屬槍
    砲彈藥刀械管制條例所列子彈、爆裂物，有內政部警政署刑
    事警察局93年11月29日刑偵五字第0930236202號鑑驗通知書
    （見偵一卷第135 頁）在卷可稽，惟上開物品及扣案之開山
    刀係被告所有，並供犯罪所用之物，業經被告供陳明確（見
    本院94年6 月7 日筆錄），均應依刑法第38條第1 項第2 款
    沒收。另被告竊盜所用之板手，因未扣案，復無證據可認係
    被告所有，亦非屬必須沒收之物，故不宣告沒收，併此敘明
    。
據上論斷，應依刑事訴訟法第第299 條第1 項前段，刑法第56條
、第321 條第1 項第3 款、第325 條第1 項、第330 條第1 項、
第51條第5 款、第38條第1 項第2 款，判決如主文。
本案經檢察官陳以敦到庭執行職務
中　　華　　民　　國　　94　　年　　8 　　月　　31　　日
                  刑事第六庭審判長法　官  曾正龍
                                  法　官  趙子榮
                                  法　官  郭惠玲
如不服本判決，應於判決送達後10日內，向本院提出上訴狀。
上正本證明與原本無異。
中　　華　　民　　國　　94　　年　　9 　　月　　2 　　日
                                  書記官  鄭雅文
附錄本案論罪科刑法條全文：
刑法第321 條
犯竊盜罪而有左列情形之一者，處6 月以上、5 年以下有期徒刑
：
一　於夜間侵入住宅或有人居住之建築物、船艦或隱匿其內而犯
    之者。
二　毀越門扇、牆垣或其他安全設備而犯之者。
三　攜帶兇器而犯之者。
四　結夥三人以上而犯之者。
五　乘火災、水災或其他災害之際而犯之者。
六　在車站或埠頭而犯之者。
前項之未遂犯罰之。
刑法第325 條  普通搶奪罪
意圖為自己或第三人不法之所有，而搶奪他人之動產者，處6 月
以上5 年以下有期徒刑。
因而致人於死者，處無期徒刑或7 年以上有期徒刑，致重傷者，
處3 年以上10年以下有期徒刑。
第一項之未遂犯罰之。
刑法第330 條
犯強盜罪而有第321 條第1 項各款情形之一者，處7 年以上有期
徒刑。
前項之未遂犯罰之。
附表：
┌─┬──────┬──────┬────────┬──────────┐
│  │時間　　　　│地點、被害人│行為        　　│所得財物            │
├─┼──────┼──────┼────────┼──────────┤
│1 │93年10月21日│臺北縣板橋市│戊○○右手持信號│夏普行動電話1 支　　│
│　│下午3 時5 分│四川路1 段38│槍、左手持刀，進│　　　　            │
│　│許          │9 號愛買百貨│入丙○○車後座，│　　　　　　　　　　│
│  │            │停車場　    │以刀抵丙○○脖子│                    │
│  │            │丙○○　　  │，強取財物。    │                    │
├─┼──────┼──────┼────────┼──────────┤
│2 │93年10月24日│同上　　　　│戊○○右手持刀，│(1)SONY T1 數位相機、│
│　│下午9 時許　│辛○○      │進入辛○○之車內│  諾基亞行動電話各一│
│　│　　　　　　│　　　　　　│，將刀子對著潘珮│  個、5000元、身分證│
│　│　　　　　　│　　　　　　│蓁，稱：不要動，│  、行照、駕照、健保│
│　│　　　　　　│　　　　　　│強取財物。      │  卡、信用卡3 張（玉│
│　│　　　　　　│　　　　　　│　              │  山、聯邦、華信）、│
│　│　　　　　　│　　　　　　│　              │  提款卡3 張（復華、│
│　│　　　　　　│　　　　　　│　              │  中華商銀、中國信託│
│  │            │            │　              │  ）、LV皮包一個    │
│  │            │            │　　　　　　    │(2)其中數位相機，經被│
│  │            │            │　　　　　　　　│  告以4,500 元販賣證│
│  │            │            │　　　　　　　　│  人黃伯宗，後經追回│
│  │            │            │　　　　　　　　│  。                │
├─┼──────┼──────┼────────┼──────────┤
│3 │93年10月28日│臺北市中山區│戊○○左手持刀、│(1)1,700 元（起訴書誤│
│4 │凌晨3 時10分│新生北路1 段│右手持信號槍，要│  載為1,500 元）    │
│  │            │65號前高架橋│求駕駛甲○○搖下│(2)於被告身上扣得，並│
│  │            │下停車場    │車窗、並稱：「搶│  經被害人領回。    │
│  │    　　　　│甲○○、黃采│劫，把錢拿出」，│                    │
│  │            │瑄          │並將刀子深入車內│                    │
│  │            │            │，命甲○○、乘客│　　　　            │
│  │            │            │庚○○交出財物。│                    │
├─┼──────┼──────┼────────┼──────────┤
│5 │93年10月28日│臺北市中山區│戊○○左手持刀、│1.己○○所有之3,600 │
│6 │凌晨3 時15分│新生北路2 段│右手持信號槍，以│  元                │
│　│　          │5 巷對面橋下│刀橫舉於丁○○胸│2.郭修政摩托羅拉行動│
│  │            │停車場　　　│前，強取丁○○之│  電話1 支、駕照、名│
│  │　　　　　　│己○○、郭修│財物，並向丁○○│  片夾              │
│  │            │政　        │友人己○○稱：「│3.上開物品均為被告身│
│  │            │　　　　    │搶劫，把錢拿出來│  上、駕駛車輛內扣得│
│  │            │            │」，命己○○交出│  ，已經被害人指認領│
│  │            │            │財物。          │   回。             │
└─┴──────┴──────┴────────┴──────────┘
